【裁判字號】    99,上訴,396
【裁判日期】    990625
【裁判案由】    違反槍砲彈藥刀械管制條例
【裁判全文】
臺灣高等法院刑事判決                 99年度上訴字第396號
上  訴  人
即  被  告  甲○○
選任辯護人  吳超萍律師
上列上訴人因違反槍砲彈藥刀械管制條例案件，不服臺灣板橋地
方法院98年度重訴字第29號，中華民國98年12月10日第一審判決
（起訴案號：臺灣板橋地方法院檢察署98年度偵字第3607號），
提起上訴，本院判決如下：
    主  文
原判決關於甲○○部分撤銷。
甲○○共同犯非法製造槍砲之主要零件罪，處有期徒刑年貳月
，併科罰金新臺幣拾萬元，罰金如易服勞役，以新臺幣壹仟元折
算臺日，扣案如附表二編號十、附表三編號十九(一)所示短槍管中
之九支沒收；又犯非法販賣槍砲之主要零件罪，處有期徒刑年
肆月，併科罰金新臺幣拾萬元，罰金如易服勞役，以新臺幣壹
仟元折算臺日；又犯非法持有槍砲之主要零件罪，處有期徒刑柒
月，併科罰金新臺幣伍萬元，罰金如易服勞役，以新臺幣壹仟元
折算臺日，扣案如附表二編號四所示之物沒收。應執行有期徒刑
陸年陸月，併科罰金新臺幣拾伍萬元，罰金如易服勞役，以新
臺幣壹仟元折算壹日，扣案如附表二編號四、十所示之物及附表
三編號十九(一)所示短槍管中之九支，均沒收。
甲○○被訴民國97年12月18日非法販賣槍砲之主要零件罪部分無
罪。
    事  實
一、甲○○明知槍砲之槍管及撞針，係槍砲彈藥刀械管制條例所
    列管之槍砲主要組成零件，非經許可，不得製造、販賣、運
    輸暨持有，竟為下列行為：
  (一)丙○○（所犯槍砲彈藥刀械管制條例罪等，經原審判處應執
    行有期徒刑8年，併科罰金新臺幣30萬元，罰金如易服勞役
    ，以新臺幣1千元折算1日，因撤回上訴而確定）基於未經許
    可製造可發射子彈具有殺傷力改造槍枝之犯意，亟需取得槍
    管以為組裝改造槍枝，於民國96年10月、11月間透過友人介
    紹認識甲○○，與甲○○共同基於製造槍管屬槍枝主要組成
    零件之犯意聯絡，丙○○於96年底先交付道具槍之槍管1支
    做為樣本及新臺幣（下同）1萬元費用予甲○○，由甲○○
    購入材料後，依槍管樣本在其臺北縣三重市○○街56巷52號
    之工廠處，使用其所有之車床製造短槍管9支，完成後於97
    年1、2月間交予丙○○，由丙○○攜回其臺北縣蘆洲市○○○路263號2樓租屋處放置，伺機將上開槍管供作換裝改造槍
    枝使用。
  (二)丙○○另於97年5、6月間向甲○○表示欲購買槍枝主要組成
    零件即貫通之土造槍管，詎甲○○竟基於製造槍管、撞針等
    屬槍砲主要組成零件及販賣槍管圖利之犯意，隨即在上開臺
    北縣三重市○○街之工廠內，以車床製造屬槍砲主要組成零
    件之短槍槍管9枝、長槍槍管9枝（起訴書誤為10支）及撞針
    1枝後，長、短槍管分別以6,400元、35,000元之代價，販售
    予丙○○牟利，同時將所製造之撞針1枝贈予丙○○，由丙○○攜回其臺北縣蘆洲市○○○路之租屋處置放，作為日後
    準備供作改造槍枝之用。
  (三)甲○○基於持有槍砲主要組成零件之犯意，於97年年中某日
    ，在不詳地點，向丙○○取得如附表二編號4所示屬槍枝主
    要組成零件之撞針2支而持有之。（原審判決事實一(六)）
二、嗣經臺灣板橋地方法院檢察署（下稱板橋地檢署）檢察官指
    揮臺北市政府警察局刑事警察大隊（下稱台北市刑警大隊）
    於98年1月15日下午4時許及同日晚間8時許，為警員持臺灣
    板橋地方法院（下稱板橋地院）核發之搜索票，在臺北縣三
    重市○○路265號及269號前查獲丙○○；在臺北縣三重市○○街56巷52號查獲甲○○，扣得如附表二所示之物；於翌日
    上午11時許，警員持板橋地院核發之搜索票，在丙○○向不
    知情之陳龍正承租臺北縣蘆洲市○○○路263號2樓租屋處，
    扣得如附表三所示之物。
三、案經臺北市政府警察局移送板橋地檢署檢察官偵查起訴。
    理  由
一、本案認定犯罪事實所憑之證據及理由：
  (一)有關事實欄一(一)部分：訊據被告甲○○雖供承：丙○○曾於
    96年間要求伊在管子上鑽9釐米的孔，約定每支工錢1千元，
    工資共1萬元，在三重市○○街之工廠加工後，於97年1、2
    月間交付丙○○等情（見原審卷第31頁），惟否認有製造槍
    砲主要組成零件即槍管之犯行，辯稱：伊不知做的是槍管，
    丙○○跟伊說是開麵攤裝設瓦斯管要用的，且未向丙○○收
    錢；扣案的圖不是槍管改造圖，是客戶之電子零件圖面云云
    。經查：
  1.同案被告丙○○於原審審理中具結證稱：伊於96年10月、11
    月間因想要自己以換槍管之方式組合槍枝，便告知友人「阿
    明」要買槍管，因「阿明」也曾向甲○○買過槍管，遂透過
    「阿明」介紹認識甲○○，伊認識甲○○時，甲○○便是在
    賣槍管；伊去找甲○○時，有帶BERETTA道具槍槍管給甲○○看，且告知甲○○伊要的槍管就是和道具槍槍管一樣的型
    號，並約定第1次付1萬5千元買4支BERETTA廠84型之槍管，1
    個月後甲○○另交付5支BERETTA廠92型之槍管，再支付1萬
    元；伊未拿材料給甲○○，因如果還要拿材料給甲○○，伊
    自己鑽孔即可（見原審卷第311至313頁反面）等語，參酌被
    告甲○○於警詢及98年1月16日偵訊時供承：伊幫丙○○製
    作槍管，包含材料費1支槍管1千元；扣案之槍管改造圖，係
    因為怕樣本不見，所以伊便先照實物樣本尺寸畫出來；因這
    1、2年間找不到工作，經朋友介紹認識丙○○，伊幫丙○○
    做了10支槍管，即幫忙做個孔及勾勾，報酬為1萬元，10支
    槍管均已交付予丙○○，並拿到報酬，伊在製作時，便已知
    道那是手槍之槍管，扣案的改造圖是丙○○拿樣品給伊，伊
    怕不見，自己畫出來的（見98年偵字第3607號卷第24至25頁
    、第109頁）等情，並有經警在被告甲○○上址工廠扣得之
    槍管改造圖1紙（見98年偵字第3607號卷第91頁），及在同
    案被告丙○○上址租屋處扣得如附表三編號19(一)之槍管可資
    佐證（見98年偵字第3748號偵查卷第14至20頁），綜合前揭
    同案被告丙○○及被告甲○○之證述及供詞對照以觀，同案
    被告丙○○於96年年底確有拿道具槍槍管1支為樣本交予被
    告甲○○，委請其依樣本製作槍管，被告甲○○明知其所製
    作之物為槍管，為圖謀不法利益，仍應允施做甚明。被告甲○○事後翻異前詞辯稱：不知伊做的是槍管云云，顯屬事後
    卸責之詞，要無可採；又如係僱用或委託他人製造槍砲主要
    組成零件者，因僱用人與受僱人；委任人與受任人間係平行
    意思之合致，如受僱人、受任人知悉或可得知悉其所製造者
    係槍砲之主要組成零件，其與僱用人、委任人間，係「共同
    」協力製造槍砲組成零件，與一般買賣僅止於出售其所有之
    組成零件者不同，應視為製造槍砲主要組成零件之共犯，查
    同案被告丙○○既自承交付道具槍槍管1支予被告甲○○做
    為樣本，要求被告甲○○依樣本施做，彼等間就施做何等樣
    式之槍管實有共同犯意之聯絡及行為之分擔，應成立製造槍
    砲主要組成零件之共犯。至被告甲○○與同案被告丙○○關
    於丙○○於前開時地委請甲○○製作槍管之數量及報酬所述
    雖略有出入，惟衡諸同案被告丙○○遭扣得之槍管數量非寡
    ，自被告甲○○製作之初迄遭查獲止，歷經約1年餘之期間
    ，是因歷時久遠致記憶模糊，亦與常情相符，此部分證述及
    供述之瑕疵當不影響其等前開陳述之可信性。是基於罪疑唯
    輕之原則，僅從其等所述較少之數量及金額，認定被告甲○○交付之槍管數量及收取費用之金額如事實欄一(一)部分所述
    。
  2.同案被告丙○○於前開時地委請被告甲○○製作槍管後，該
    等槍管之去向，依丙○○於偵查及原審審理中具結證稱：在
    上址租屋處扣得之24支槍管是自96年底起，向甲○○陸續購
    買的；蘆洲搜索扣到之烏茲衝鋒槍、BERETTA廠84型改造手
    槍（即附表三編號1、4）；車內搜到的BERETTA廠84型、92
    型手槍（即原審判決書附表一編號2、3），共4支槍管均是
    由甲○○製作之槍管組裝而成（見98年度偵字第3670號卷第
    158頁、原審卷第312頁反面）等語，上開所述槍枝經扣案後
    ，經送內政部警政署刑事警察局（下稱刑事警察局）鑑定之
    結果，均認為係可發射子彈具有殺傷力之改造槍枝（詳後述
    ），可見被告甲○○交付同案被告丙○○之槍管，經丙○○
    持以組裝成改造槍枝之槍管均已貫通，屬槍枝之主要組成零
    件無訛；又其餘扣案如附表三編號19所示之槍管，經刑事警
    察局認均屬86年11月24日台（86）內警字第0000000號公告
    之槍砲主要組成零件無誤，有內政部98年3月23日內授警字
    第0980870 448號函（見98年度偵字第3607號偵查卷第271頁
    ）在卷可考。
  3.被告甲○○自承0000000000號行動電話門號為其使用，參照
    被告甲○○上開門號與同案被告丙○○持用之0000000000號
    行動電話通話之通訊監察譯文（偵查卷第100至106頁）分別
    於：(1)97年10月18日18時34分通話內容（A為丙○○、B為甲○○）：「A：你那裡不是有電鑽？B：對啦，不是…但是我
    的東西在他那裡，聽懂嗎？A：嗯。B：我現在欠2個啦」；
    (2)97年10月19日16時44分通話內容為：「B：這2支都壞了，
    氣死了。A：什麼？B：刨刀裂開了。A：什麼裂了？B：刀子
    裂了，裡面的線亂七八糟。A：你就自己亂用。B：真是越趕
    越死，你先拿2支給我，我再給你，我會給你差。…」；(3)9
    7年12月19日14時13分通話內容為：「B：你的白鐵仔拿來組
    裝，弄好了，試試看。」；(4)97年12月27日13時通話內容為
    ：「A：你那個螺絲車好了嗎？。B：都弄了啦，2支弄好了
    ，其餘的還沒啦。」，監聽譯文固非可得證明丙○○於前開
    時地，委請被告甲○○製作上開9支槍管之直接證據，惟質
    諸被告甲○○於偵查中具結證稱：97年10月18日18時34分監
    聽譯文，0000 000000號是丙○○（綽號空仔）之電話，伊
    提到「欠二個」就是二支做好的槍管，因為「菜刀」要向伊
    買，伊沒貨，所以打電話給丙○○幫「菜刀」問，如果有的
    話，要叫菜刀直接向丙○○買拿；97年10月19日16時44分監
    聽譯文中「二支」是指二支槍管，這是丙○○原本叫伊將槍
    管用鑽頭鑽，讓槍管裡面有線，結果鑽壞了，伊叫丙○○拿
    二支給伊重新鑽，後來丙○○拿新的來，伊還是鑽壞了，後
    來沒有交給丙○○；97年12月19日14時13分監聽譯文中「白
    鐵仔」指的是槍管，意思是叫丙○○來拿伊做好的槍管回去
    試組裝，後來丙○○有拿回去，但是沒有給伊錢；97年12月
    27日13時監聽譯文中「螺絲」指的是滅音管，丙○○要伊做
    六枝滅音管，伊做好2支便叫丙○○拿回去，其他的還沒有
    做好（見98年偵字第3607號卷第110頁）等情，可見前揭通
    話內容多為關於同案被告丙○○與被告甲○○聯絡製造槍管
    之事宜，核與同案被告丙○○於原審審理中證述之情節相符
    ，堪認同案被告丙○○關於前開槍管來源之證述為可採；又
    佐以證人乙○○於偵查及原審審理中證稱：伊曾見丙○○在
    甲○○之工廠組裝槍枝，材料都是叫甲○○做的，再交給丙○○組裝成槍枝；甲○○是幫忙丙○○加工槍管等語（見98
    年偵字第3607號卷第206頁、原審卷第367頁），暨員警在臺
    北縣三重市○○街56巷52號查獲甲○○，並在該處執行搜索
    時，有如附表二編號1至3號所示土造金屬槍管半成品、滅音
    管等物扣案可資佐證，綜上，益證被告甲○○於原審審理中
    改辯以：不知伊做的是槍管，丙○○跟伊說是開麵攤裝設瓦
    斯管要用的，且未向丙○○收錢云云，係屬卸責之詞，委無
    可信，被告丙○○證述於前揭時、地，委請被告甲○○製作
    槍管之情，當確有其事。
  (二)有關事實欄一(二)部分：
  1.上開事實，業據同案被告丙○○於偵查及原審時供承不諱，
    其先於偵查及原審準備程序中均陳稱：經警查扣之24支槍管
    ，其中15支短槍管即向甲○○先後取得槍管中之15支，另9
    支烏茲衝鋒槍之槍管亦是向甲○○買的，伊買8支，甲○○
    有送1、2支；於97年5、6月間，「小胖」叫甲○○做很多長
    槍槍管，甲○○拿其中8支賣伊，伊便以1支800元之代價，
    向甲○○買8支長槍槍管；另亦於97年5、6月間，因「小胖
    」叫甲○○做很多BERETTA的槍管，甲○○問伊是否要再買
    槍管，故伊便以3萬5千元之代價，向甲○○買12支BERETTA
    廠92型之槍管，其中1支規格不符，另外2支到山區試射時，
    槍管有裂開；長槍槍管是在甲○○工廠買的，是「小胖」叫
    甲○○做，甲○○來麵攤找伊，跟伊說反正要做「小胖」的
    部分，問伊是否要一起買，可以與「小胖」的部分一起做；
    用以組裝手槍之撞針是甲○○於97年5、6月間送伊的（見98
    年偵字第3607號卷卷第241頁、第243頁、原審卷第80頁反面
    至81頁）等語，核與其於原審審理中結證稱：伊除第一次向
    甲○○買9支槍管外，另外以每支800元之代價向甲○○買烏
    茲衝鋒槍之槍管（即長槍管）共8支，附贈1支；此外，另以
    3萬5千元之代價買12支槍管；甲○○有送伊數支撞針，其中
    1支伊用於組裝BERETTA廠92型手槍即原審判決書附表一編號
    3之手槍（見原審卷第311至312頁）等情相符，足見同案被
    告丙○○就於前揭時地向被告甲○○購買長、短槍管及取得
    撞針等過程，前後所述均大致相符，另有扣案附表三編號19
    (一)之槍管可資佐證，而該等槍管均經內政部認定屬槍砲之主
    要組成零件，業如前述，是足認同案被告丙○○之證述核與
    事實相符，堪予採信。
  2.訊據被告甲○○矢口否認製造上開長、短槍管，且販售予丙○○之事實。惟查：被告甲○○於警詢中供承：伊於1年前
    開始幫丙○○做槍管，前後拿了約4次，詳細時間忘記了，
    每次拿2、3支槍管，最後1次係97年12月底，共拿了6支槍管
    ，迄今丙○○尚欠1萬6千元之槍管製作費用（見98年偵字第
    3607號卷第24頁）云云；於98年1月16日偵訊中則改稱：伊
    自96年10月間開始做槍管，最後1次約97年年中交給丙○○2
    、3支槍管（見98年偵字第3607號卷第109頁）云云；又於98
    年3月4日及98年4月2日偵查中供陳：伊只有在97年1、2月間
    做10支槍管，及97年4、5月間做7、8支槍管交給丙○○，不
    知道丙○○其餘槍管來源為何；伊有做8支烏茲衝鋒槍槍管
    交給丙○○（見98年偵字第3607號卷第168頁、第243頁）云
    云，嗣於原審審理中改證稱：伊前後交給丙○○之槍管僅有
    10支，幫丙○○鑽孔時並不知道要做槍管，之後「小胖」告
    知伊那是槍管後伊便不敢做；另外於97年間，丙○○又叫伊
    幫忙做6、7支裝瓦斯的管，這些管中間有螺紋，伊便想說是
    要鎖瓦斯桶之用（見原審卷第307至308頁）云云，可見被告
    甲○○關於其是否製作槍管，及製作後交付予同案被告丙○○槍管之數量、時間，暨是否知悉所製作物為槍管等節，前
    後供述及證詞不僅南轅北轍，且與前揭通訊監察譯文內容多
    有關於其與同案被告丙○○聯絡製造槍管之情不符，反觀同
    案被告丙○○則前後供述一致，且核無何不合理之處，堪認
    同案被告丙○○上開證詞為真實，從而，被告甲○○確有於
    前揭時地，販賣槍管予同案被告丙○○之情，足堪認定。再
    同案被告丙○○雖稱於前揭時地向甲○○購買12支BERETTA
    廠92型之槍管，惟其既同時陳稱：其中1支規格不符，另外2
    支到山區試射時，槍管有裂開等語，則堪認其中3支槍管業
    因毀損滅失而未遭查扣，致無法送請鑑定，而尚無法遽以認
    定是否屬槍砲之主要組成零件，依罪疑有利於被告原則，應
    認同案被告丙○○此部分向甲○○購得屬槍砲主要組成零件
    之短槍管部分僅有9支；另起訴意旨雖認同案被告丙○○於
    上揭時地向被告甲○○購得之長槍管數量為10支，惟此經原
    審於審理中當庭向被告丙○○確認，據其證稱：伊向甲○○
    買8支長槍管，並附贈1支；另外伊向「小胖」以4萬5千元買
    1支槍時，「小胖」另外也有送1支槍管，也是混在這些長槍
    管裡，因大部分的長槍管都是向甲○○買的，故拿來組裝槍
    枝的應是向甲○○買的比率比較高（見原審卷第313頁）等
    詞綦詳，是認同案被告丙○○此部分向甲○○購得屬槍砲主
    要組成零件之長槍管部分亦應為9支，併此敘明。
  3.綜上所述，被告甲○○此部份製造及先後販賣槍砲之主要組
    成零件予同案被告丙○○之犯行，事證均已臻明確而堪認定
    。
  (三)有關事實欄一(三)部分（原審判決事實一(六)）：訊據被告甲○○雖矢口否認持有如附表二編號4屬槍枝主要組成零件即撞
    針2支之事實，辯稱：那是丙○○拿來之樣品，與「小秦」
    無關，是於97年年中時拿的，丙○○要伊做2次共10支，1支
    120元云云，惟查被告甲○○約自96年10月間起，即多次為
    圖不法利益，明知所製作物為槍管、撞針等屬槍枝主要組成
    零件之物，仍施做後交付予被告丙○○之事實，業經認明如
    前，佐以上開通訊監察譯文之對話內容，被告甲○○對於附
    表二編號4所示之物屬槍枝之主要組成零件乙節，自難諉稱
    不知；又如附表二編號4所示之扣案物係在被告甲○○上開
    工廠內所扣得之物，該扣案物經送請內政部警政署刑事警察
    局鑑定後，結果為：送鑑改造撞針成品2支，認均係土造金
    屬撞針，屬內政部公告之槍砲主要組成零件等情，有前揭該
    局鑑驗書及內政部函附卷可資佐證，是被告甲○○自97年年
    中起持有該等撞針之事實，已堪認定，其前開辯詞，尚非可
    信。至關於該等撞針之來源乙節，被告甲○○於原審中具結
    證稱：附表二編號4之撞針是丙○○的（見原審卷第310頁反
    面），本院中亦稱：附表二編號4的撞針是97年年中丙○○
    他拿去我的工廠交給我的（見本院卷第141 頁反面）等語，
    是應認附表二編號4之撞針是同案被告丙○○交予被告甲○○無訛。。
  (四)綜上所述，被告甲○○違反槍砲彈藥刀械管制條例之事證明
    確，犯行洵堪認定。被告甲○○請求再傳訊證人丙○○，因
    證人丙○○已於原審到庭作證，且本件事證已明，核無必要
    。
二、論罪科刑：
  (一)被告甲○○所為如事實欄一(一)之行為，係犯槍砲彈藥刀械管
    制條例第13條第1項未經許可製造槍砲之主要組成零件罪；
    被告甲○○、同案被告丙○○間就製造槍枝主要組成零件即
    事實欄一(一)所載之9支短槍管間，具犯意聯絡及行為分擔，
    應依刑法第28條規定論以共同正犯，被告甲○○未經許可製
    造前揭多支槍管，基於單一犯意，於密接之時地接續製造，
    為接續犯，屬實質上一罪，僅成立未經許可製造槍砲主要組
    成零件罪一罪。
  (二)被告甲○○如事實欄一(二)所載製造槍管、撞針等物，持以販
    售予同案被告丙○○之所為，係犯槍砲彈藥刀械管制條例第
    13條第1項未經許可，販賣槍砲主要組成零件罪。查甲○○
    於製作前揭之槍管、撞針等槍砲主要組成零件時，即有販賣
    予同案被告丙○○之意乙情，業經敘明如前，是其販賣前之
    製造、持有槍砲主要組成零件之低度行為，為販賣之高度行
    為所吸收，不另論罪。
  (三)被告甲○○如事實欄一(三)（原審判決事實一(六)）之所為，係
    犯槍砲彈藥刀械管制條例第13條第4項之未經許可持有槍砲
    主要組成零件罪。
  (四)被告甲○○自96年底起至97年5 、6 月間，先後受被告丙○○之委託製造槍管，或販售槍管予丙○○，係基於各別之犯
    意始製造槍管，與同案被告丙○○自始即欲取得槍管等物用
    以改造槍枝之犯意不同，是被告甲○○所犯前揭未經許可製
    造槍砲之主要組成零件罪、未經許可販賣槍砲之主要組成零
    件罪，及未經許可持有槍砲主要組成零件罪等3罪間，犯意
    各別，行為互殊，應予分論併罰。
  (五)證據能力：
  1.被告甲○○於偵查中之自白有證據能力：按檢察官訊問被告
    或司法警察官、司法警察詢問犯罪嫌疑人時，除有急迫情況
    且經記明筆錄者外，應全程連續錄音；必要時，並應全程連
    續錄影，刑事訴訟法第100條之1第1項、第100條之2定有明
    文。揆其立法意旨，乃在建立訊（詢）問筆錄之公信力，並
    促使偵（調）查機關恪遵訊（詢）問程序之規定，以確保程
    序之合法正當。倘筆錄內所載之被告陳述與錄音或錄影之內
    容不符者，依同法第100條之1第2項、第100條之2規定，其
    不符之部分，不得作為證據，合先敘明。被告及辯護人固具
    狀辯以：被告甲○○於98年1月16日經偵訊收押當日，檢察
    官詢問就被告丙○○部分是否願意作證，被告甲○○僅回答
    願意外，餘均無回答，即遭解送收押，但核閱卷內該次偵查
    筆錄問答之內容竟達4頁多，恐與事實不符云云（見原審卷
    第95至96頁、第293頁），並請求原審勘驗偵訊錄音帶。嗣
    原審於98年11月9日準備期日當庭勘驗結果卷附偵訊筆錄之
    記載與錄音內容相符，並無發現有何不符之情，有原審準備
    程序筆錄在卷可考（見原審卷第348頁反面至349頁），且被
    告及辯護人對於上開勘驗結果亦無意見。是基上勘驗過程及
    勘驗結果，堪認被告甲○○於98年1月16日偵訊筆錄記載與
    錄音內容相符，自具有證據能力。
  2.次按被告以外之人於審判外之言詞或書面陳述，除法律有規
    定者外，不得作為證據，刑事訴訟法第159條第1項固定有明
    文。然被告以外之人於審判外之陳述，雖不符同法第159條
    之1至之4之規定，而經當事人於審判程序同意作為證據，法
    院審酌該言詞陳述或書面陳述作成時之情況，認為適當者，
    亦得為證據；又當事人、代理人或辯護人於法院調查證據時
    ，知有第159條第1項不得為證據之情形，而未於言詞辯論終
    結前聲明異議者，視為有前項之同意，同法第159條之1第2
    項、第159條之5亦分別定有明文。又刑事訴訟法第159條之5
    的立法意旨在於傳聞證據未經當事人之反對詰問予以核實，
    原則上先予排除。惟若當事人已放棄反對詰問權，於審判程
    序中表明同意該等傳聞證據可作為證據；或於言詞辯論終結
    前未聲明異議，基於尊重當事人對傳聞證據之處分權，及證
    據資料愈豐富，愈有助於真實發見之理念，上開傳聞證據亦
    均得資為證據。經查：關於本件公訴人所援引之所有證據，
    固有部分屬傳聞證據，惟被告及辯護人已於原審及本院中表
    示對上開證據之證據能力不爭執，復經原審及本院於最後審
    理期日就前揭事證逐一提示並告以要旨，被告及辯護人就此
    等證據之證據能力亦均未聲明異議，又審酌本件所援引之證
    據依作成時之情況，並無違法取證之情形或其他程式上之瑕
    疵，以之作為證據應屬適當，揆諸前揭規定，因認均具證據
    能力。
三、無罪部分：
  (一)公訴意旨略以：被告甲○○基於販賣屬槍砲主要組成零件之
    犯意，於97年12月18日晚間某時，在上址工廠，將於前揭時
    地製造之剩餘槍管成品2枝，以10,000元之代價販賣予乙○○（檢察官另案不起訴處分）牟利，應認被告甲○○此部分
    亦涉有槍砲彈藥刀械管制條例第13條第1項未經許可，販賣
    槍砲主要組成零件罪等語。
  (二)如檢察官以被告涉犯甲、乙二罪，且認二罪間有連續犯之裁
    判上一罪關係提起公訴，惟該二罪客觀上顯無罪名或犯罪構
    成要件相同，而得成立連續犯之情形時，法院仍應依數罪併
    罰處理，不受檢察官見解之拘束，此時，如甲罪部分成立犯
    罪，乙罪部分則否，即應分別為科刑及無罪之諭知。又如甲
    罪部分成立犯罪，惟應變更起訴法條。乙罪部分則不成立犯
    罪，因甲罪部分變更起訴法條後，其罪名與檢察官對乙罪部
    分之起訴罪名已有不同，犯罪構成要件亦異，則客觀上二罪
    間亦無連續犯之一罪關係，仍應回歸數罪併罰之原則，分別
    為科刑及無罪之諭知。（最高法院84年台上字第192號判決
    意旨可資參照）查本件被告甲○○係於97年5、6月間，接續
    製造上開屬槍枝主要組成零件之多支槍管後，嗣於97年12月
    18日，因乙○○欲購買槍管並向其詢問是否有剩餘之槍管，
    始另行起意販賣上開槍管2支予乙○○，足見其所犯此部分
    製造、販賣槍枝主要組成零件2罪間，即無何裁判上或實質
    上一罪之關係，而應予分論併罰。
  (三)按犯罪事實應依證據認定之，無證據不得認定犯罪事實；不
    能證明被告犯罪者，應諭知無罪之判決，刑事訴訟法第154
    條第2項、第301條第1項分別定有明文。又事實之認定，應
    憑證據，如未能發現相當證據，或證據不足以證明，自不能
    以推測或擬制之方法，以為裁判基礎；且認定犯罪事實所憑
    之證據，雖不以直接證據為限，間接證據亦包括在內；然而
    無論直接或間接證據，其為訴訟上之證明，須於通常一般之
    人均不致有所懷疑，而得確信其為真實之程度者，始得據為
    有罪之認定，倘其證明尚未達到此一程度，而有合理之懷疑
    存在時，即無從為有罪之認定。（最高法院40年台上字第86
    號、76年台上字第4986號判例意旨參照）
  (四)訊據被告甲○○堅決否認有販賣槍枝主要組成零件之犯行，
    辯稱：97年12月18日乙○○來的時候，我工廠的地上就有那
    兩隻管子，乙○○說他要，我說不是我的東西，我打電話給
    丙○○，但他都沒有接，然後我就跟乙○○說如果你要就拿
    去等語，經查證人乙○○於警詢時證稱：我是在甲○○工廠
    ，看到甲○○在弄槍枝，所以問有沒有多，自己拿回去試看
    看，結果不行全部丟掉等語（見98年偵字第3607號卷第109
    頁），與原審時證稱：我沒有跟甲○○買賣槍枝，是甲○○
    加工壞掉的，我說我可以的話我拿一些工錢給他，我的錢也
    沒有給他，槍管不是他的是丙○○要他加工做壞掉的等語（
    見原審卷第365頁反面至第366頁），於本院證稱：我是在甲○○工廠地上有兩支槍管，我拿起來看，他說是丙○○的，
    我跟甲○○說要貼他工錢1萬元，但後來因為不能用，我就
    沒有拿給他，兩支槍管也丟掉了等語（見本院卷第169頁正
    、反面），足見被告甲○○與證人乙○○所述相符，乙○○
    並未向被告甲○○購買2支槍管，且2支槍管並未扣案，證人
    乙○○供稱業已丟棄亦無法送鑑定，又槍砲彈藥刀械管制條
    例所處罰主要組成零件之管制範圍，應以該零件自始即供製
    造管制槍枝使用，且為主要部分者為限，是被告甲○○所被
    訴販賣之2支槍管，是否為槍砲彈藥刀械管制條例所規範之
    槍砲主要組成零件，亦無法證明，況證人乙○○被訴違反槍
    砲彈藥刀械管制條例第13條第4項之未經許可持有槍砲主要
    組成零件罪，亦經板橋地檢署檢察官以98年度偵字第17740
    號為不起訴處分，有板橋地檢署檢察官以98年度偵字第1774
    0號不起訴處分書可稽（見本院卷第139頁），則本件檢察官
    起訴所列舉被告甲○○此部分違反槍砲彈藥刀械管制條例第
    13條第1項未經許可販賣槍砲主要組成零件罪之證據，本院
    認顯尚未達於通常一般之人均不致有所懷疑，而得確信其為
    真實之程度；此外復查無其他積極證據，足資證明被告甲○○有何公訴人所起訴之前揭犯行，既不能證明被告犯罪，核
    諸前揭說明，本應由本院為被告無罪之諭知。
四、原審認被告甲○○前揭事實一(一)、(二)、(三)部分罪證明確，就
    被告甲○○被訴97年12月18日非法販賣槍砲之主要組成零件
    罪部分，亦認定有罪，適用槍砲彈藥刀械管制條例第8條第1
    項、第4項、第12條第4項、第13條第1項、第4項，刑法第11
    條前段、第28條、第55條、第47條第1項、第42條第3項、第
    51條第5款、第7款、第38條第1項第1款、第2款規定論處罪
    刑，併予定執行刑及沒收之宣告，固非無見；惟原審於事實
    欄認定被告甲○○於96年底交付同案被告丙○○屬槍枝主要
    組成零件之短槍管為9支，惟於主文諭知宣告沒收附表三編
    號十九(一)所示之短槍管15支；被告甲○○於97年5、6月間販
    賣予同案被告丙○○之短槍管9支、長槍管9支，已交由同案
    被告丙○○取得，為其所有之物，原審認係共同犯罪之物，
    併予宣告沒收；被告甲○○係由同案被告丙○○交付撞針2
    支而持有，原審誤為係向姓名年籍不詳綽號「小秦」之成年
    男子取得；被告甲○○被訴97年12月18日非法販賣槍砲之主
    要組成零件予證人乙○○無罪部分，未經詳察，就此部分為
    科刑之判決，並與被告上開有罪部分定其應執行刑為有期徒
    刑9年6月，併科罰金新臺幣40萬元，及諭知罰金易服勞役之
    折算標準以罰金總額與壹年之日數比例折算，自有未洽；被
    告上訴意旨否認97年12月18日非法販賣槍砲之主要組成零件
    給證人乙○○，尚非全無理由，應由本院將原判決關於被告
    甲○○部分撤銷。爰審酌被告甲○○為圖謀不法利益，先後
    與同案被告丙○○共同製造槍枝主要組成零件之槍管，或製
    造槍管後販售予同案被告丙○○，嚴重影響社會治安，其犯
    後於偵查中雖一度坦承犯行，嗣於原審及本院審理中翻異前
    詞，矢口否認犯行，未見悔意，兼衡被告甲○○遭查扣之違
    禁物品僅有槍管及撞針等物，較諸同案被告丙○○之犯罪情
    節輕微，暨其犯罪之動機、目的、手段及智識程度等一切情
    狀，然公訴人對被告甲○○求處有期徒刑15年、併科罰金
    200 萬元，尚嫌過重，認被告甲○○共同犯非法製造槍砲之
    主要零件罪，處有期徒刑3年2月，併科罰金新臺幣10萬元，
    罰金如易服勞役，以新臺幣1仟元折算1日；又犯非法販賣槍
    砲之主要零件罪，處有期徒刑3年4月，併科罰金新臺幣30萬
    元，罰金如易服勞役，以新臺幣1仟元折算1日；又犯非法持
    有槍砲之主要零件罪，處有期徒刑7月，併科罰金新臺幣5萬
    元，罰金如易服勞役，以新臺幣1仟元折算1日，併定應執行
    刑如主文所示；扣案如附表二編號10所示之車床，屬被告甲○○所有，業據其供承在卷，係其供本件犯行所用之物，應
    依刑法第38條第1項第2款規定宣告沒收，附表三編號19(一)所
    示之短槍管中之9支，係同案被告丙○○委請被告甲○○製
    作，為渠等共犯非法製造之槍枝主要零件，為違禁物，依共
    犯責任共同原則，應依刑法第38條第1項第1款沒收，附表二
    編號4所示之撞針2支，係甲○○自丙○○處所取得之物，為
    槍砲之主要零件，亦屬違禁物，自應依刑法第38條第1項第1
    款規定宣告沒收之。末以扣案附表二編號1至3、編號5至7等
    物經送請刑事警察局鑑定，均非槍砲、彈藥之主要組成零件
    ，並非屬違禁物，復查無證據足資證明此等扣案物為供本件
    被告犯行所用、預備，或因犯罪所生或所得之物，自無從宣
    告沒收，其餘扣案之物，無從證明與本件被告犯行直接相關
    ，亦不予宣告沒收，附此敘明。
據上論斷，應依刑事訴訟法第369條第1項前段、第364條、第299
條第1項前段、第301條第1項，槍砲彈藥刀械管制條例第13條第1
項、第4項，刑法第11條前段、第42條第3項、第51條第5款、第7
款、第38條第1項第1款、第2款，判決如主文。
本案經檢察官姜貴昌到庭執行職務。
中    華    民    國    99    年  6      月    25     日
            刑事第二十三庭    審判長法  官  許宗和
                                    法  官  林海祥
                                    法  官  潘進柳
以上正本證明與原本無異。
如不服本判決，應於收受送達後10日內向本院提出上訴書狀，其
未敘述上訴之理由者並得於提起上訴後10日內向本院補提理由書
（均須按他造當事人之人數附繕本）「切勿逕送上級法院」。
                                    書記官  任正人
中    華    民    國    99    年    6     月    25    日
附錄本案論罪科刑法條：
《槍砲彈藥刀械管制條例第13條》
未經許可，製造、販賣或運輸槍砲、彈藥之主要組成零件者，處
3年以上10年以下有期徒刑，併科新台幣700萬元以下罰金。
未經許可，轉讓、出租或出借前項零件者，處1年以上7年以下有
期徒刑，併科新台幣500萬元以下罰金。
意圖供自己或他人犯罪之用，而犯前2項之罪者，處5年以上有期
徒刑，併科新台幣1000萬元以下罰金。
未經許可，持有、寄藏或意圖販賣而陳列第1項所列零件者，處6
月以上5年以下有期徒刑，併科新台幣300萬元以下罰金。
第1項至第3項之未遂犯罰之。
 附表二：
 ┌──────────────────────────────────────────────────┐
 │時間：98年1 月15日地點：臺北縣三重市○○街56巷52號                                                  │
 │對象：甲○○                                                                                        │
 ├──┬───────┬──┬─────────────────┬───────────┬──────┤
 │編號│    名  稱    │數量│      鑑     定     結     果     │   鑑  定  函  號     │沒收依據    │
 ├──┼───────┼──┼─────────────────┼───────────┼──────┤
 │ 1  │土造金屬槍管半│17枝│認均係土造金屬槍管半成品（如照片二│內政部警政署刑事警察局│無庸宣告沒收│
 │    │成品          │    │六～二九）。                      │98年3月9日刑鑑字第0980│            │
 │    │              │    │                                  │011989號鑑驗書        │            │
 │    │              │    ├─────────────────┼───────────┤            │
 │    │              │    │認非屬本部86年11月24日台 (86)內警 │內政部98年3 月18日內授│            │
 │    │              │    │字第0000000號公告之槍砲主要組成零 │警字第0980870421號函文│            │
 │    │              │    │件。                              │                      │            │
 ├──┼───────┼──┼─────────────────┼───────────┼──────┤
 │ 2  │土造金屬槍管半│1枝 │認係土造金屬槍管半成品（如照片三○│內政部警政署刑事警察局│無庸宣告沒收│
 │    │成品          │    │～三一）。                        │98年3月9日刑鑑字第0980│            │
 │    │              │    │                                  │011989號鑑驗書        │            │
 │    │              │    ├─────────────────┼───────────┤            │
 │    │              │    │認非屬本部86年11月24日台 (86)內警 │內政部98年3 月18日內授│            │
 │    │              │    │字第0000000號公告之槍砲主要組成零 │警字第0980870421號函文│            │
 │    │              │    │件。                              │                      │            │
 ├──┼───────┼──┼─────────────────┼───────────┼──────┤
 │ 3  │滅音管        │4枝 │                                  │                      │無庸宣告沒收│
 ├──┼───────┼──┼─────────────────┼───────────┼──────┤
 │ 4  │土造金屬撞針  │2枝 │認均係土造金屬撞針（如照片三二）。│內政部警政署刑事警察局│應依刑法第38│
 │    │              │    │                                  │98年3月9日刑鑑字第0980│條第1 項第1 │
 │    │              │    │                                  │011989號鑑驗書        │款之規定宣告│
 │    │              │    ├─────────────────┼───────────┤沒收        │
 │    │              │    │認屬本部86年11月24日台 (86)內警字 │內政部98年3 月18日內授│            │
 │    │              │    │第0000000號公告之槍砲主要組成零件 │警字第0980870421號函文│            │
 │    │              │    │。                                │                      │            │
 ├──┼───────┼──┼─────────────────┼───────────┼──────┤
 │ 5  │金屬棒狀物    │51枝│認均係金屬棒狀物（如照片三三～三六│內政部警政署刑事警察局│無庸宣告沒收│
 │    │              │    │）。                              │98年3月9日刑鑑字第0980│            │
 │    │              │    │                                  │011989號鑑驗書        │            │
 │    │              │    ├─────────────────┼───────────┤            │
 │    │              │    │認非屬本部86年11月24日台 (86)內警 │內政部98年3 月18日內授│            │
 │    │              │    │字第0000000號公告之槍砲主要組成零 │警字第0980870421號函文│            │
 │    │              │    │件。                              │                      │            │
 ├──┼───────┼──┼─────────────────┼───────────┼──────┤
 │ 6  │土造金屬撞針半│1枝 │認係土造金屬撞針半成品（如照片三七│內政部警政署刑事警察局│無庸宣告沒收│
 │    │成品          │    │）。                              │98年3月9日刑鑑字第0980│            │
 │    │              │    │                                  │011989號鑑驗書        │            │
 │    │              │    ├─────────────────┼───────────┤            │
 │    │              │    │認非屬本部86年11月24日台 (86)內警 │內政部98年3 月18日內授│            │
 │    │              │    │字第0000000號公告之槍砲主要組成零 │警字第0980870421號函文│            │
 │    │              │    │件。                              │                      │            │
 ├──┼───────┼──┼─────────────────┼───────────┼──────┤
 │ 7  │金屬柱狀物    │22顆│認均係金屬柱狀物（如照片三八～三九│內政部警政署刑事警察局│無庸宣告沒收│
 │    │              │    │）。                              │98年3月9日刑鑑字第0980│            │
 │    │              │    │                                  │011989號鑑驗書        │            │
 │    │              │    ├─────────────────┼───────────┤            │
 │    │              │    │認非屬本部86年11月24日台 (86)內警 │內政部98年3 月18日內授│            │
 │    │              │    │字第0000000號公告之槍砲主要組成零 │警字第0980870421號函文│            │
 │    │              │    │件。                              │                      │            │
 ├──┼───────┼──┼─────────────────┼───────────┼──────┤
 │ 8  │槍管、子彈改造│3張 │                                  │                      │無庸宣告沒收│
 │    │圖            │    │                                  │                      │            │
 ├──┼───────┼──┼─────────────────┼───────────┼──────┤
 │ 9  │槍枝零件改造草│2本 │                                  │                      │無庸宣告沒收│
 │    │圖及帳本      │    │                                  │                      │            │
 │    │              │    │                                  │                      │            │
 ├──┼───────┼──┼─────────────────┼───────────┼──────┤
 │10  │改造槍管之車床│1臺 │                                  │                      │應依刑法第38│
 │    │              │    │                                  │                      │條第1 項第2 │
 │    │              │    │                                  │                      │款之規定宣告│
 │    │              │    │                                  │                      │沒收        │
 └──┴───────┴──┴─────────────────┴───────────┴──────┘
 附表三：
 ┌──────────────────────────────────────────────────┐
 │時間：98年1 月16日地點：臺北縣蘆洲市○○○路263 號2 樓                                              │
 │對象：陳龍正（被告丙○○租屋處）                                                                    │
 ├──┬───────┬──┬─────────────────┬───────────┬──────┤
 │編號│    名  稱    │數量│     鑑     定     結     果      │    鑑  定  函  號    │沒收依據    │
 ├──┼───────┼──┼─────────────────┼───────────┼──────┤
 │ 1  │土造衝鋒槍（槍│1枝 │認係土造衝鋒槍，經檢視，雖槍枝欠缺│內政部警政署刑事警察局│丙○○部分，│
 │    │枝管制編號：11│    │抓子鉤，惟不影響槍枝之擊發功能，可│98年3 月19日刑鑑字第09│已依刑法第38│
 │    │00000000，含彈│    │供擊發適用子彈使用（單顆裝填），認│00000000號鑑驗書      │條第1項第1款│
 │    │匣2支）       │    │具殺傷力（如照片四○～四三）。    │                      │之規定宣告沒│
 │    │              │    ├─────────────────┼───────────┤收          │
 │    │              │    │一、附頁照片一送鑑槍枝（管制編號：│法務部調查局98年8 月31│            │
 │    │              │    │0000000000）係仿美國Ingram M11Cal.│日調科參字第0980044460│            │
 │    │              │    │380（917 Browning Short）型式（ │0 號鑑定通知書        │            │
 │    │              │    │如照片二），由金屬材質土造之槍機及│                      │            │
 │    │              │    │槍管（長約130 mm、口徑約9 mm）組合│                      │            │
 │    │              │    │製成之非制式衝鋒槍如照片三、四。  │                      │            │
 │    │              │    │二、前述送鑑槍枝槍機、槍管製作品質│                      │            │
 │    │              │    │及材質、結構強度趨近制式槍枝水準，│                      │            │
 │    │              │    │惟由於槍管彈室與槍機彈底座對應中心│                      │            │
 │    │              │    │軸偏離，且兩者最底間距不足，於槍機│                      │            │
 │    │              │    │前擊時彈底座不能套抓一般制式子彈底│                      │            │
 │    │              │    │緣，致彈底座中心軸位置之撞鐵無法直│                      │            │
 │    │              │    │接觸擊子彈底火（如照片五、六）；經│                      │            │
 │    │              │    │操作送鑑槍枝槍機前擊力道足，機械性│                      │            │
 │    │              │    │能尚可，依其整體強度本可擊發制式子│                      │            │
 │    │              │    │彈，礙於前述製作缺陷若未修正，則僅│                      │            │
 │    │              │    │能發射適合其使用於近距離具殺傷力之│                      │            │
 │    │              │    │土造子彈。                        │                      │            │
 │    │              │    │三、由於送鑑時未附送試射子彈，本實│                      │            │
 │    │              │    │驗室另取模擬槍械使用之917 mm分解│                      │            │
 │    │              │    │式銅質彈殼內部以起跑槍火藥替代發射│                      │            │
 │    │              │    │藥及安裝底火帽藥、前端加裝直徑6 mm│                      │            │
 │    │              │    │金屬彈丸等修飾后組成適合送鑑槍枝裝│                      │            │
 │    │              │    │填試射實驗用模擬土造子彈1 顆（如照│                      │            │
 │    │              │    │片七）供送鑑槍枝裝填實際射擊，能擊│                      │            │
 │    │              │    │發，以彈速測定儀於槍口前方1 公尺處│                      │            │
 │    │              │    │測得發射彈丸速度為每秒165.211 公尺│                      │            │
 │    │              │    │，經換算發射彈丸（直徑6 mm、彈丸重│                      │            │
 │    │              │    │0.88公克）單位面積動能約42.476焦耳│                      │            │
 │    │              │    │/平方公分。                       │                      │            │
 │    │              │    │四、前述送鑑槍枝經由前述試射實驗用│                      │            │
 │    │              │    │模擬土造子彈匹配實際發射彈丸展現其│                      │            │
 │    │              │    │機械性能及威力，經檢視其射后整體結│                      │            │
 │    │              │    │構及性能無異狀，依其材質、結構強度│                      │            │
 │    │              │    │及槍枝整體機械性能現狀，認能夠擊發│                      │            │
 │    │              │    │適合其使用於近距離具殺傷力之土造子│                      │            │
 │    │              │    │彈。                              │                      │            │
 ├──┼───────┼──┼─────────────────┼───────────┼──────┤
 │ 2  │仿FN廠1910型半│1枝 │認係改造手槍，由仿FN廠1910型半自動│內政部警政署刑事警察局│丙○○部分，│
 │    │自動手槍      │    │手槍製造之槍枝，換裝土造金屬槍管而│98年3 月19日刑鑑字第09│已依刑法第38│
 │    │（槍枝管制編號│    │成，擊發功能正常，可供擊發適用子彈│00000000號鑑驗書      │條第1項第1款│
 │    │：0000000000，│    │使用，認具殺傷力（如照片四四～四七│                      │之規定宣告沒│
 │    │含彈匣1支）   │    │）。                              │                      │收          │
 │    │              │    ├─────────────────┼───────────┤            │
 │    │              │    │一、附頁照片一送鑑槍枝（管制編號：│法務部調查局98年10月19│            │
 │    │              │    │0000000000）係以仿比利時          │日調科參字第0980051899│            │
 │    │              │    │FN Browning型式，由金屬材質製成， │0 鑑定通知書          │            │
 │    │              │    │以打擊底火方式擊發之遊戲類模擬槍械│                      │            │
 │    │              │    │，經換裝口徑約8.0 mm之金屬材質土造│                      │            │
 │    │              │    │槍管改造而成如照片二、三、四、五；│                      │            │
 │    │              │    │經操作機械性能良好，擊發機構撞針力│                      │            │
 │    │              │    │道足，惟其不足以擊發制式子彈，但能│                      │            │
 │    │              │    │擊發試合其使用之土造子彈。        │                      │            │
 │    │              │    │二、由於送鑑時未附送試射子彈，經實│                      │            │
 │    │              │    │驗室另取模擬槍械使用之817 mm分解│                      │            │
 │    │              │    │式銅質彈殼修飾外部后，內部以起跑槍│                      │            │
 │    │              │    │火藥替代發射藥及安裝底火帽藥、前端│                      │            │
 │    │              │    │加裝直徑5.9 mm金屬彈丸等組成適合送│                      │            │
 │    │              │    │鑑槍枝裝填試射實驗用模擬土造子彈1 │                      │            │
 │    │              │    │顆（如照片六），以送鑑槍枝裝填實際│                      │            │
 │    │              │    │射擊，能擊發，以彈速測定儀於槍口前│                      │            │
 │    │              │    │方1公尺處測得發射彈丸速度為每秒133│                      │            │
 │    │              │    │.066 公尺，經換算發射彈丸（直徑5.9│                      │            │
 │    │              │    │mm、彈丸重0.83公克）單位面積動能約│                      │            │
 │    │              │    │26.878焦耳/平方公分。             │                      │            │
 │    │              │    │三、前述送鑑槍枝經以適合其使用之模│                      │            │
 │    │              │    │擬子彈實際發射彈丸展現整體性能及相│                      │            │
 │    │              │    │當威力，經檢視槍枝射后整體結構及性│                      │            │
 │    │              │    │能無異狀；依送鑑槍枝材質、結構強度│                      │            │
 │    │              │    │及其整體機械性能現狀，認其能夠擊發│                      │            │
 │    │              │    │適合其使用於近距離具殺傷力之土造子│                      │            │
 │    │              │    │彈。                              │                      │            │
 ├──┼───────┼──┼─────────────────┼───────────┼──────┤
 │ 3  │仿GLOCK廠27型 │1枝 │認係改造手槍，由仿GLOCK 廠27型半自│內政部警政署刑事警察局│無庸宣告沒收│
 │    │半自動手槍    │    │動手槍製造之槍枝，換裝土造金屬槍管│98年3 月19日刑鑑字第09│            │
 │    │（槍枝管制編號│    │而成，經操作檢視，槍枝撞針擋板磨損│00000000號鑑驗書      │            │
 │    │：0000000000）│    │，無法固定撞針，無法供擊發子彈使用│                      │            │
 │    │              │    │，依現狀，認不具殺傷力（如照片四八│                      │            │
 │    │              │    │～五三）。                        │                      │            │
 ├──┼───────┼──┼─────────────────┼───────────┼──────┤
 │ 4  │仿BERETTA 廠84│1枝 │認係改造手槍，由仿BERETTA 廠84型半│內政部警政署刑事警察局│丙○○部分，│
 │    │型半自動手槍  │    │自動手槍製造之槍枝，換裝土造金屬槍│98年3 月19日刑鑑字第09│已依刑法第38│
 │    │（槍枝管制編號│    │機、槍管而成，擊發功能正常，可供擊│00000000號鑑驗書      │條第1項第1款│
 │    │：0000000000，│    │發適用子彈使用，認具殺傷力（如照片│                      │之規定宣告沒│
 │    │含彈匣1支）   │    │五四～五八）。                    │                      │收          │
 │    │              │    ├─────────────────┼───────────┤            │
 │    │              │    │一、附頁照片十一送鑑槍枝（管制編號│法務部調查局98年8 月18│            │
 │    │              │    │：0000000000）係以仿義大利        │日調科參字第0980043375│            │
 │    │              │    │P. Beretta M84型式（如照片十二），│0 鑑定通知書          │            │
 │    │              │    │由金屬材質製成以打擊底火方式擊發之│                      │            │
 │    │              │    │遊戲類模擬槍械，經換裝金屬材質撞針│                      │            │
 │    │              │    │擊發機構及口徑約9 mm可容金屬彈丸通│                      │            │
 │    │              │    │過之土造金屬槍管改造而成如照片十三│                      │            │
 │    │              │    │、十四、十五；送鑑槍枝經操作槍枝撞│                      │            │
 │    │              │    │針力道尚可，整體機械性能良好，能發│                      │            │
 │    │              │    │射約917 mm規格土造子彈。        │                      │            │
 │    │              │    │二、由於送鑑時未附送試射子彈，本實│                      │            │
 │    │              │    │驗室另取模擬槍械使用之917 mm分解│                      │            │
 │    │              │    │式銅質彈殼1 組修飾后內部以起跑槍火│                      │            │
 │    │              │    │藥替代發射藥及安裝底火帽藥、前端加│                      │            │
 │    │              │    │裝直徑6 mm金屬彈丸等組成適合送鑑槍│                      │            │
 │    │              │    │枝裝填試射實驗用模擬土造子彈1 顆（│                      │            │
 │    │              │    │如照片十六），依前述適合發射土造子│                      │            │
 │    │              │    │彈規格供送鑑槍枝裝填實際射擊，能擊│                      │            │
 │    │              │    │發，以彈速測定儀於槍口前方1 公尺處│                      │            │
 │    │              │    │測得發射彈丸速度為每秒175.402 公尺│                      │            │
 │    │              │    │，經換算發射之彈丸（直徑6 mm、彈丸│                      │            │
 │    │              │    │重0.88公克）單位面積動能約47.877焦│                      │            │
 │    │              │    │耳/平方公分。                     │                      │            │
 │    │              │    │三、前述送鑑槍枝經由前述試射實驗用│                      │            │
 │    │              │    │模擬土造子彈匹配實際發射彈丸展現其│                      │            │
 │    │              │    │機械性能及威力，經檢視其射后整體結│                      │            │
 │    │              │    │構及性能無異狀，依其材質、結構強度│                      │            │
 │    │              │    │及槍枝整體機械性能現狀，認能夠擊發│                      │            │
 │    │              │    │適合其使用於近距離具殺傷力之土造子│                      │            │
 │    │              │    │彈。                              │                      │            │
 ├──┼───────┼──┼─────────────────┼───────────┼──────┤
 │ 5  │口徑9MM制式子 │20顆│認均係9mm制式子彈，採樣7顆試射，均│內政部警政署刑事警察局│丙○○部分，│
 │    │彈            │    │可擊發，均具殺傷力（如照片三～四）│98年3 月19日刑鑑字第09│已依刑法第38│
 │    │              │    │。                                │00000000號鑑驗書      │條第1項第1款│
 │    │              │    │                                  │                      │之規定宣告沒│
 │    │              │    │                                  │                      │收（剩餘未試│
 │    │              │    │                                  │                      │射部分）    │
 ├──┼───────┼──┼─────────────────┼───────────┼──────┤
 │ 6  │口徑9MM制式空 │1顆 │認係非制式子彈，由口徑9 mm制式空包│內政部警政署刑事警察局│無庸宣告沒收│
 │    │包彈組合直徑  │    │彈組合直徑8.8 mm金屬彈頭而成，經試│98年3 月19日刑鑑字第09│（業均試射）│
 │    │8.8MM金屬彈   │    │射，可擊發，認具殺傷力（如照片五～│00000000號鑑驗書      │            │
 │    │頭            │    │六）。                            │                      │            │
 ├──┼───────┼──┼─────────────────┼───────────┼──────┤
 │ 7  │口徑9MM制式子 │1顆 │認係口徑9 mm制式子彈，經檢視，彈頭│內政部警政署刑事警察局│無庸宣告沒收│
 │    │彈            │    │已往彈殼內陷，經試射，可擊發，認具│98年3 月19日刑鑑字第09│（業均試射）│
 │    │              │    │殺傷力（如照片七～八）。          │00000000號鑑驗書      │            │
 ├──┼───────┼──┼─────────────────┼───────────┼──────┤
 │ 8  │金屬彈殼組合直│25顆│認均係非制式子彈，由金屬彈殼組合直│內政部警政署刑事警察局│丙○○部分，│
 │    │徑8.9±0.5MM金│    │徑8.9±0.5mm金屬彈頭而成，採樣6 顆│98年3 月19日刑鑑字第09│已依刑法第38│
 │    │屬彈頭        │    │試射，均可擊發，認均具有殺傷力（如│00000000號鑑驗書      │條第1項第1款│
 │    │              │    │照片一一～一二）。                │                      │之規定宣告沒│
 │    │              │    │                                  │                      │收（剩餘未試│
 │    │              │    │                                  │                      │射部分）    │
 ├──┼───────┼──┼─────────────────┼───────────┼──────┤
 │ 9  │金屬彈殼組合直│23顆│認均係非制式子彈，由金屬彈殼組合直│內政部警政署刑事警察局│丙○○部分，│
 │    │徑8.9±0.5MM金│    │徑8.9±0.5mm金屬彈頭而成，採樣7 顆│98年3 月19日刑鑑字第09│已依刑法第38│
 │    │屬彈頭        │    │試射，均可擊發，認均具殺傷力（如照│00000000號鑑驗書      │條第1項第1款│
 │    │              │    │片一三～一四）。                  │                      │之規定宣告沒│
 │    │              │    │                                  │                      │收（剩餘未試│
 │    │              │    │                                  │                      │射部分）    │
 ├──┼───────┼──┼─────────────────┼───────────┼──────┤
 │ 10 │金屬彈殼組合直│10顆│認均係非制式子彈，由金屬彈殼組合直│內政部警政署刑事警察局│丙○○部分，│
 │    │徑9.0±0.5MM金│    │徑9.0±0.5mm金屬彈頭而成，採樣3 顆│98年3 月19日刑鑑字第09│已依刑法第38│
 │    │屬彈頭        │    │試射，均可擊發，認均具殺傷力（如照│00000000號鑑驗書      │條第1項第1款│
 │    │              │    │片一五～一六）。                  │                      │之規定宣告沒│
 │    │              │    │                                  │                      │收（剩餘未試│
 │    │              │    │                                  │                      │射部分）    │
 ├──┼───────┼──┼─────────────────┼───────────┼──────┤
 │ 11 │金屬彈殼組合直│4顆 │認均係非制式子彈，由金屬彈殼組合直│內政部警政署刑事警察局│丙○○部分，│
 │    │徑8.9±0.5MM金│    │徑8.9±0.5mm金屬彈頭而成，採樣1 顆│98年3 月19日刑鑑字第09│已依刑法第38│
 │    │屬彈頭        │    │試射，可擊發，認具殺傷力（如照片一│00000000號鑑驗書      │條第1項第1款│
 │    │              │    │七～一八）。                      │                      │之規定宣告沒│
 │    │              │    │                                  │                      │收（剩餘未試│
 │    │              │    │                                  │                      │射部分）    │
 ├──┼───────┼──┼─────────────────┼───────────┼──────┤
 │ 12 │金屬彈殼組合直│1顆 │認係非制式子彈，由金屬彈殼組合直徑│內政部警政署刑事警察局│無庸宣告沒收│
 │    │徑8.7MM金屬彈 │    │8.7 mm金屬彈頭而成，經試射，可擊發│98年3 月19日刑鑑字第09│（業均試射）│
 │    │頭            │    │，認具殺傷力（如照片二一～二二）。│00000000號鑑驗書      │            │
 │    │              │    │                                  │                      │            │
 ├──┼───────┼──┼─────────────────┼───────────┼──────┤
 │ 13 │口徑9MM制式子 │2顆 │認均係口徑9 mm之制式子彈，經檢視，│內政部警政署刑事警察局│丙○○部分，│
 │    │彈            │    │彈頭均已彈殼內陷，採樣1顆試射，可 │98年3 月19日刑鑑字第09│已依刑法第38│
 │    │              │    │擊發，認具殺傷力（如照片二五～二六│00000000號鑑驗書      │條第1項第1款│
 │    │              │    │）。                              │                      │之規定宣告沒│
 │    │              │    │                                  │                      │收（剩餘未試│
 │    │              │    │                                  │                      │射部分）    │
 ├──┼───────┼──┼─────────────────┼───────────┼──────┤
 │ 14 │口徑7.62MM制式│4顆 │認均係非制式子彈，由口徑7.62mm制式│內政部警政署刑事警察局│無庸宣告沒收│
 │    │彈殼加裝直徑  │    │彈殼加裝直徑7.8±0.5mm彈頭而成，採│98年3 月19日刑鑑字第09│            │
 │    │7.8±0.5MM    │    │樣1 顆試射，無法擊發，認不具殺傷力│00000000號鑑驗書      │            │
 │    │彈頭子彈      │    │（如照片一～二）。                │                      │            │
 ├──┼───────┼──┼─────────────────┼───────────┼──────┤
 │ 15 │金屬彈殼組合直│2顆 │認均係非制式子彈，由金屬彈殼組合直│內政部警政署刑事警察局│無庸宣告沒收│
 │    │徑8.9±0.5MM金│    │徑8.9±0.5mm金屬彈頭而成，採樣1 顆│98年3 月19日刑鑑字第09│            │
 │    │屬彈頭        │    │試射，無法擊發，認不具殺傷力（如照│00000000號鑑驗書      │            │
 │    │              │    │片九～一○）。                    │                      │            │
 ├──┼───────┼──┼─────────────────┼───────────┼──────┤
 │ 16 │金屬彈殼組合直│4顆 │認均係非制式子彈，由金屬彈殼組合直│內政部警政署刑事警察局│無庸宣告沒收│
 │    │徑8.9±0.5MM金│    │徑8.9±0.5mm金屬彈頭而成，採樣4 顆│98年3 月19日刑鑑字第09│            │
 │    │屬彈頭        │    │試射，雖均可擊發，惟發射動能不足，│00000000號鑑驗書      │            │
 │    │              │    │認不具有殺傷力（如照片一一～一二）│                      │            │
 │    │              │    │。                                │                      │            │
 ├──┼───────┼──┼─────────────────┼───────────┼──────┤
 │ 17 │金屬彈殼組合直│5顆 │認均係非制式子彈，由金屬彈殼組合直│內政部警政署刑事警察局│無庸宣告沒收│
 │    │徑8.9±0.5MM金│    │徑8.0±0.5mm金屬彈頭而成，採樣2 顆│98年3 月19日刑鑑字第09│            │
 │    │屬彈頭        │    │試射，均無法擊發，認不具殺傷力（如│00000000號鑑驗書      │            │
 │    │              │    │照片一九～二○）。                │                      │            │
 ├──┼───────┼──┼─────────────────┼───────────┼──────┤
 │ 18 │口徑9MM制式彈 │1顆 │認係非制式子彈，由口徑9 mm制式彈殼│內政部警政署刑事警察局│無庸宣告沒收│
 │    │殼加裝直徑8.8 │    │加裝直徑8.8 mm金屬彈頭而成，彈底具│98年3 月19日刑鑑字第09│            │
 │    │MM金屬彈頭    │    │明顯之撞擊痕跡，經試射，無法擊發，│00000000號鑑驗書      │            │
 │    │              │    │認不具殺傷力（如照片二三～二四）。│                      │            │
 ├──┼───────┼──┼─────────────────┼───────────┼──────┤
 │ 19 │(一)土造金屬短槍│24枝│認均係土造金屬槍管（如照片二七～二│內政部警政署刑事警察局│丙○○部分，│
 │    │管15支        │    │九）。                            │98年3 月19日刑鑑字第09│已依刑法第38│
 │    │(二)土造金屬長槍│    │                                  │00000000號鑑驗書      │條第1項第1款│
 │    │管8支         │    ├─────────────────┼───────────┤之規定宣告沒│
 │    │(三)土造金屬長槍│    │認屬本部86年11月24日台（86）內警字│內政部98年3 月23日內授│收          │
 │    │管1 支（自「小│    │第0000000 號公告之槍砲主要組成零件│警字第0980870448號函文│            │
 │    │胖」取得）    │    │。                                │                      │            │
 ├──┼───────┼──┼─────────────────┼───────────┼──────┤
 │ 20 │改造彈殼      │1包 │認均係非制式彈殼（如照片三○）。  │內政部警政署刑事警察局│無庸宣告沒收│
 │    │              │    │                                  │98年3 月19日刑鑑字第09│            │
 │    │              │    │                                  │00000000號鑑驗書      │            │
 │    │              │    ├─────────────────┼───────────┤            │
 │    │              │    │認非屬本部86年11月24日台（86）內警│內政部98年3 月23日內授│            │
 │    │              │    │字第0000000 號公告之槍砲主要組成零│警字第0980870448號函文│            │
 │    │              │    │件。                              │                      │            │
 ├──┼───────┼──┼─────────────────┼───────────┼──────┤
 │ 21 │改造彈頭      │1包 │認均係非制式彈頭（如照片三一）。  │內政部警政署刑事警察局│無庸宣告沒收│
 │    │              │    │                                  │98年3 月19日刑鑑字第09│            │
 │    │              │    │                                  │00000000號鑑驗書      │            │
 │    │              │    ├─────────────────┼───────────┤            │
 │    │              │    │認非屬本部86年11月24日台（86）內警│內政部98年3 月23日內授│            │
 │    │              │    │字第0000000 號公告之槍砲主要組成零│警字第0980870448號函文│            │
 │    │              │    │件。                              │                      │            │
 ├──┼───────┼──┼─────────────────┼───────────┼──────┤
 │ 22 │改造子彈底火  │1包 │認均係非制式彈殼之底火座（如照片三│內政部警政署刑事警察局│無庸宣告沒收│
 │    │              │    │二）。                            │98年3 月19日刑鑑字第09│            │
 │    │              │    │                                  │00000000號鑑驗書      │            │
 │    │              │    ├─────────────────┼───────────┤            │
 │    │              │    │認非屬本部86年11月24日台（86）內警│內政部98年3 月23日內授│            │
 │    │              │    │字第0000000 號公告之槍砲主要組成零│警字第0980870448號函文│            │
 │    │              │    │件。                              │                      │            │
 ├──┼───────┼──┼─────────────────┼───────────┼──────┤
 │ 23 │改造烏茲衝鋒槍│1枝 │認係土造衝鋒槍金屬槍身架及槍機蓋（│內政部警政署刑事警察局│無庸宣告沒收│
 │    │槍身          │    │如照片三三～三四）。              │98年3 月19日刑鑑字第09│            │
 │    │              │    │                                  │00000000號鑑驗書      │            │
 │    │              │    ├─────────────────┼───────────┤            │
 │    │              │    │認非屬本部86年11月24日台（86）內警│內政部98年3 月23日內授│            │
 │    │              │    │字第0000000號公告之槍砲主要組成零 │警字第0980870448號函文│            │
 │    │              │    │件。                              │                      │            │
 ├──┼───────┼──┼─────────────────┼───────────┼──────┤
 │ 24 │土造金屬槍機  │3枝 │認均係土造金屬槍機（如照片三五～三│內政部警政署刑事警察局│丙○○部分，│
 │    │              │    │六）。                            │98年3 月19日刑鑑字第09│已依刑法第38│
 │    │              │    │                                  │00000000號鑑驗書      │條第1項第1款│
 │    │              │    ├─────────────────┼───────────┤之規定宣告沒│
 │    │              │    │認屬本部86年11月24日台（86）內警字│內政部98年3 月23日內授│收          │
 │    │              │    │第0000000 號公告之槍砲主要組成零件│警字第0980870448號函文│            │
 │    │              │    │。                                │                      │            │
 ├──┼───────┼──┼─────────────────┼───────────┼──────┤
 │ 25 │改造手槍金屬滑│1個 │認係金屬滑套（如照片三七）。      │內政部警政署刑事警察局│無庸宣告沒收│
 │    │套            │    │                                  │98年3 月19日刑鑑字第09│            │
 │    │              │    │                                  │00000000號鑑驗書      │            │
 │    │              │    ├─────────────────┼───────────┤            │
 │    │              │    │認非屬本部86年11月24日台（86）內警│內政部98年3 月23日內授│            │
 │    │              │    │字第0000000 號公告之槍砲主要組成零│警字第0980870448號函文│            │
 │    │              │    │件。                              │                      │            │
 ├──┼───────┼──┼─────────────────┼───────────┼──────┤
 │ 26 │土造手槍金屬滑│3個 │認均係土造金屬滑套半成品（如照片三│內政部警政署刑事警察局│無庸宣告沒收│
 │    │套半成品      │    │八～三九）。                      │98年3 月19日刑鑑字第09│            │
 │    │              │    │                                  │00000000號鑑驗書      │            │
 │    │              │    ├─────────────────┼───────────┤            │
 │    │              │    │認非屬本部86年11月24日台（86）內警│內政部98年3 月23日內授│            │
 │    │              │    │字第0000000 號公告之槍砲主要組成零│警字第0980870448號函文│            │
 │    │              │    │件。                              │                      │            │
 ├──┼───────┼──┼─────────────────┼───────────┼──────┤
 │ 27 │改造手槍滅音管│5枝 │                                  │                      │無庸宣告沒收│
 ├──┼───────┼──┼─────────────────┼───────────┼──────┤
 │ 28 │砂輪機        │1臺 │                                  │                      │丙○○部分，│
 │    │              │    │                                  │                      │已依刑法第38│
 │    │              │    │                                  │                      │條第1項第2款│
 │    │              │    │                                  │                      │之規定宣告沒│
 │    │              │    │                                  │                      │收          │
 ├──┼───────┼──┼─────────────────┼───────────┼──────┤
 │ 29 │拋光機        │1臺 │                                  │                      │無庸宣告沒收│
 ├──┼───────┼──┼─────────────────┼───────────┼──────┤
 │ 30 │小型拋光機    │1臺 │                                  │                      │丙○○部分，│
 │    │              │    │                                  │                      │已依刑法第38│
 │    │              │    │                                  │                      │條第1項第2款│
 │    │              │    │                                  │                      │之規定宣告沒│
 │    │              │    │                                  │                      │收          │
 └──┴───────┴──┴─────────────────┴───────────┴──────┘

司法院資訊處製作；財團法人民間司法改革基金會備份。
